臺灣臺南地方法院刑事判決　
111年度易字第625號
公  訴  人  臺灣臺南地方檢察署檢察官
被      告  王志勝



選任辯護人  黃慕容律師(法扶律師)
上列被告因賭博案件，經檢察官提起公訴（111年度營偵字第398
號），本院判決如下：
    主  文
王志勝犯圖利供給賭博場所罪，處有期徒刑壹月，如易科罰金，
以新臺幣壹仟元折算壹日。緩刑貳年，並應自本判決確定之日起
壹年內，向公庫支付新臺幣伍仟元。
扣案如附表編號1至7所示之物均沒收。
    事  實
一、王志勝基於在公眾得出入之場所賭博財物及圖利供給賭博場
    所之犯意，於民國111年1月26日下午3時許，提供其位在臺南
    市○○區○○00號處所外帳篷處，充為賭博場所，並提供天九牌
    為賭具，供賭客賭博財物。賭法係由4人把玩，約定2人1組
    ，由賭客每次下注新臺幣（下同）50元，賭客每人分持2張
    天九牌，以天九牌進行牌面大小點數比輸贏，若拿到牌面為1對
    即2張牌相同，贏取賭金則加倍為200元，王志勝則於賭客贏
    取賭金後，從中抽取50元(每副牌上限抽取200元)，供作抽
    頭金，王志勝即以此方式，賺取抽頭金牟利。嗣於同日下午
    3時25分許，為警據報到場查獲王志勝、李春南、陳文貴及陳
    俊穎在場以天九牌賭博財物，並扣得如附表所示之物，因而
    查悉上情。
二、案經臺南市政府警察局學甲分局報告臺灣臺南地方檢察署檢
    察官偵查起訴。
    理  由
一、關於證據能力之認定：
  ㈠本判決所依憑判斷之具傳聞證據性質之供述證據，因檢察官
    、被告王志勝及其辯護人於本案言詞辯論終結前，均同意有
    證據能力（見本院卷第119頁），本院審酌前開證據之作成
    或取得之狀況，並無非法或不當取證之情事，且亦無顯不可
    信之情況，依刑事訴訟法第159條之5規定，均具有證據能力
    。
  ㈡其餘所引用卷內非供述證據性質之證據資料，均依法定程序
    取得，經合法調查程序，與待證事實間復具相當關聯性，無
    不得為證據情形，依刑事訴訟法第158條之4反面解釋，均有
    證據能力。
二、認定犯罪事實之證據及理由：
　　訊據被告固坦承於111年1月26日下午3時許起至同日下午3時
    25分許止，其與賭客李春南、陳文貴及陳俊穎於其上址處所
    外帳篷處，以天九牌賭博財物之事實，惟矢口否認有何圖利
    供給賭博場所之犯行，辯稱：我承認有賭博犯行，但該處係
    我家外面，不是賭博場所，大家剛好在泡茶，提議一起玩，
    抽頭的錢是買飲料或啤酒，我無營利之意圖云云。經查：
　㈠被告之上址處所外帳篷處，未設有管制方式，任何人均得自
    由進出，被告與李春南、陳文貴及陳俊穎於111年1月26日下
    午3時許起至同日下午3時25分許止，於被告上址處所外帳篷
    處，以天九牌賭博財物，賭法係由4人把玩，約定2人1組，
    由賭客每次下注50元，賭客每人分持2張天九牌，以天九牌
    進行牌面大小點數比輸贏，若拿到牌面為1對即2張牌相同，贏
    取賭金則加倍為200元，嗣於同日下午3時25分許，在上址賭
    場內，為警據報到場查獲其等在場賭博，並扣得如附表所示
    之物之事實，業據被告於警詢、偵查及本院準備程序、審理
    時坦承在卷，核與證人即同案被告李春南、陳文貴及陳俊穎
    各於警詢及偵查時之證述情節大致相符(見警卷第7至18頁)
    ，並有臺南市政府警察局學甲分局扣押筆錄、扣押物品目錄
    表及現場照片在卷供參（見警卷第21至23、43至51頁），此
    部分事實，首堪認定。
　㈡被告提供賭博場所有營利意圖，理由如下：
　⒈證人李春南及陳俊穎於警詢及偵查中、證人陳文貴於警詢時均
    證稱：當日賭法是4人一起把玩，約定2人1組，李春南和陳
    俊穎1組，被告與陳文貴1組，分組以天九牌進行牌面大小點
    數比輸贏，每家發2張牌，每次賭注為50元，如有玩家拿到2
    張牌面相同為1對，贏取賭金則加倍為200元，再抽取50元納
    入抽頭金，每副牌上限抽取200元，是由被告抽頭的等語(見
    警卷第9、13至14、17頁；營偵字卷第62頁)。
　⒉上開3位證人為警查獲後旋即至警局製作筆錄，應無事先相互
    勾串協調證詞之機會，其等於警詢、偵查中之證述互核大致
    相符，且其等與被告並無任何宿怨，其等顯無任何杜撰情節
    以攀誣被告之不良動機，其等上開證詞，應值採信，足認其
    等於111年1月26日下午3時許起至同日下午3時25分許止，於
    被告提供之處所賭博財物時，被告有收取抽頭金。被告雖辯
    稱該抽頭金係購買飲料或啤酒云云，然賭客如有購買飲料食
    物之需求，應視所需花費，按各人實際需求支付即可，何須
    約定支付抽頭金之規則、金額，被告收取上開抽頭金，要與
    購買吃喝之飲食應由使用者付費之性質扞格難入，是被告嗣
    後縱有以該抽頭金購買飲料或啤酒供賭客享用，要屬事後處
    分抽頭金之範疇，尚無解於被告有營利之意圖。是被告上開
    所為，係為賺取抽頭金而有營利意圖之事實，應堪認定。被
    告辯稱該抽頭金係購買飲料或啤酒，其無營利意圖云云，並
    非可採。
　⒊綜上所述，本案事證已臻明確，被告所辯無非臨訟飾卸之詞
    ，委無可採，其上開犯行洵堪認定，應予依法論科。　
三、論罪科刑：　
　㈠核被告所為，係犯刑法第266條第1項之賭博罪、同法第268條
    前段之圖利供給賭博場所罪。又被告係基於一個賭博犯意之
    決定，以達成供給賭博場所及在公眾得出入之場所賭博財物
    犯行之各個舉動，係以一行為而觸犯上開2罪名，為想像競
    合犯，應依刑法第55條之規定從一情節較重之圖利供給賭博
    場所罪處斷。
　㈡被告供稱在場賭客均是認識的同村人（見本院卷第150頁），
    又被告實際上僅提供1桌予賭客賭博並據以抽頭，衡諸本件
    賭客人數、賭博金額與被告抽頭金額，規模非大，被告所犯
    之罪之罪責甚屬輕微，從而本院認為縱然科以最低度刑，猶
    嫌過重，有情輕法重之感，爰依刑法第59條之規定，酌量減
    輕其刑。　　　　
　㈢爰以行為人之責任為基礎，審酌被告不思以正途取財，提供
    賭博場所並與賭客賭博財物，以從中獲取不法利益，助長社
    會僥倖心理，危害社會善良風俗，實屬可議，並考量被告犯
    後僅坦承賭博犯行，而否認圖利供給賭博場所犯行之犯後態
    度；兼衡其素行、犯罪之動機、目的、手段、獲取之利益，
    及其為中低收入戶，有中低收入戶證明書在卷供參（見本院
    卷第139頁），暨其於本院審理時自陳之智識程度、家庭生
    活狀況(見本院卷第152頁)等一切情狀，量處如主文所示之
    刑，並諭知易科罰金之折算標準，以資警惕。
　㈣被告前因故意犯罪受有期徒刑以上刑之宣告而執行完畢，5年以內未曾因故意犯罪受有期徒刑以上刑之宣告，此有臺灣高等法院被告前案紀錄表附卷可證(見本院卷第13至16頁)。本次係因與在場泡茶之人臨時起意以天九牌賭博財物，一時失慮而罹刑章，本院認被告經此偵審程序，當已知所警惕，本院認倘予附條件之緩刑，所宣告之刑雖先暫緩執行，但仍需履行法定之負擔，除使被告對其違法行為以付出其他代價以為彌補，同時亦可敦促其心生惕厲，信認已無再犯之虞，爰依法宣告被告緩刑2年，並應自本判決確定之日起1年內，向公庫支付5,000元。　　　　
四、扣案如附表編號1至7所示之物，分別為當場賭博之器具、在
    賭檯之財物，業據被告及李春南、陳文貴及陳俊穎陳述在卷(
    見警卷第4至5頁；本院卷第61頁)，復有臺南市政府警察局
    學甲分局扣押物品目錄表及現場照片附卷可憑(見警卷第23
    、43至51頁)，爰均依刑法第266條第4項規定，不問屬於犯
    罪行為人與否，宣告沒收之。　
五、不另為無罪之諭知部分：
　　公訴意旨另以：被告上開賭博、提供賭博場所之犯行亦應構
    成刑法第268條後段之圖利聚眾賭博罪嫌等語。惟按所謂聚
    眾賭博，係指「邀聚」不特定多數人賭博財物，或聚眾人之
    財物而為賭博者而言，且須已達於不特定多數人可以任意加
    入、退出之狀況，始足當之。經查，本案為警查獲時，現場
    僅有被告及李春南、陳文貴、陳俊穎4人，而證人李春南於警
    詢時證稱：我們剛開始就是在被告家中泡茶，然後等剛好坐
    滿4個人後，一時興起就說要玩天九牌等語(見警卷第9頁)；
    證人陳文貴於警詢時證稱：當日原本要去該處喝茶，然後大
    家提議要賭博，當日是正好被告、陳俊穎、李春南在場泡茶
    ，後來有人提議要小賭一下，大家才開始賭天九牌等語(見
    警卷第13至14頁)；證人陳俊穎於警詢時證稱：我本在該處
    喝茶，等待線上預約疫苗，但預約額滿我就繼續在那邊喝茶
    ，大家起鬨要玩牌，後來就以天九牌輸贏財物等語(見警卷
    第17頁)，足認被告及李春南、陳文貴、陳俊穎係於當日泡茶
    時，始由其中1人臨時起意提議以天九牌賭博財物，無證據
    證明係由被告「邀聚」，且自現場連同被告僅有4人，賭客
    人數特定，亦難認有其他不特定多數人得任意加入、退出賭
    局之情事。是本案無從認定被告有「聚集」「不特定」賭客
    以營利之故意存在，故此部分事實不能證明，本應為無罪之
    諭知，惟因此部分若成立犯罪，與前揭論罪科刑即被告圖利
    供給賭博場所部分，具有想像競合之裁判上一罪之關係，爰
    不另為無罪之諭知。
據上論斷，應依刑事訴訟法第299條第1項本文，判決如主文。
本案經檢察官許嘉龍提起公訴，檢察官黃信勇、吳惠娟到庭執行
職務。
中　　華　　民　　國　　111 　年　　10　　月　　6 　　日
                  刑事第一庭    法　官　潘明彥
以上正本證明與原本無異。
如不服本判決應於收受本判決後20日內向本院提出上訴書狀，並
應敘述具體理由。其未敘述上訴理由者，應於上訴期間屆滿後20
日內向本院補提理由書狀（均須按他造當事人之人數附繕本）「
切勿逕送上級法院」。 
　　　　　　　　　　　　　　　　書記官  蘇豐展 
中　　華　　民　　國　　111 　年　　10　　月　　6 　　日
附錄本案論罪科刑法條：
中華民國刑法第266條
在公共場所或公眾得出入之場所賭博財物者，處5萬元以下罰金
。
以電信設備、電子通訊、網際網路或其他相類之方法賭博財物者
，亦同。
前二項以供人暫時娛樂之物為賭者，不在此限。
犯第一項之罪，當場賭博之器具、彩券與在賭檯或兌換籌碼處之
財物，不問屬於犯罪行為人與否，沒收之。

中華民國刑法第268條
意圖營利，供給賭博場所或聚眾賭博者，處3年以下有期徒刑，
得併科9萬元以下罰金。
附表：                        (金額單位：新臺幣/元)     編號 品  名 數量 單位 所有人/持有人/保管人 1 未拆封天九牌 2 副 王志勝 2 已拆封天九牌 1 副 同上 3 現金 550 元 同上 4 現金(抽頭金) 200 元 同上 5 現金 3,450 元 李春南 6 現金 2,400 元 陳文貴 7 現金 1,400 元 陳俊穎